# 员工租职工宿舍怎么入账

提问人：oyyc2018 时间：2022-02-07 15:16:16
员工自己在当地找的地方租的房子，然后开的票是员工个人的名字，企业给他们报销了这个租赁费，是计入租赁费还是福利费呢？
有什么依据吗

回答人：chenyiwei
企业对于员工自行在外租房及相关的租金报销有何规定，在劳动合同或其他相关文件中有无约定租房事宜？签订租赁合同是否经企业审核同意？